【裁判字號】    89,易,718
【裁判日期】    900424
【裁判案由】    傷害等
【裁判全文】
臺灣高雄地方法院刑事判決                          八十九年度易字第七一八號
    公  訴  人  臺灣高雄地方法院檢察署檢察官
    被      告  戊○○
右列被告因傷害案件，經檢察官提起公訴（八十八年度偵字第二三六一八號），本院
判決如左︰
    主  文
戊○○以加害身體之事，恐嚇他人，致生危害於安全，處有期徒刑伍月；又共同傷害
人之身體，處有期徒刑拾月。應執行有期徒刑壹年貳月。
    事  實
一、戊○○與乙○○係鄰居關係，平日將機車停放在乙○○位於高雄市○鎮區○○街
    五巷三十二號住處門口，乙○○於民國八十八年八月二十八日二十許，要求戊○○之母親將機車移走而發生爭執，彼此互相拉扯，謝母未能站穩而摔倒，致頭部
    受傷。雙方因而至警局協調，戊○○因不滿乙○○傷害其母，竟對乙○○稱：「
    要私下解決，見你一次打一次。」等加害身體之事恐嚇乙○○，致乙○○心生畏
    懼。乙○○乃搭計程車離去，戊○○即騎乘機車尾隨在後，於同日二十二時許，
    於高雄市○○路與康定路口，強行將乙○○所搭乘之計程車攔下，並夥同十多名
    不詳姓名年籍之成年男子，基於共同傷害之犯意聯絡，各持鋁棒，強行將乙○○
    自計程車內拖出，共同毆打乙○○，致乙○○受有後枕部巨大撕裂傷４Ｘ１Ｘ１
    公分、頭頂浮腫４Ｘ４公分、左、右面頰浮腫各為５Ｘ５公分、左上肢瘀血２５
    Ｘ８公分、右上肢瘀血１６Ｘ１０公分、左下肢瘀血１０Ｘ６公分、撕裂傷５Ｘ
    ２公分、左膝浮腫１０Ｘ４公分、左小腿擦傷４Ｘ２公分等傷害。
二、案經乙○○訴由高雄市政府警察局前鎮分局報告臺灣高雄地方法院檢察署檢察官
    偵查起訴。
    理  由
一、訊據被告戊○○，固坦承於警局對告訴人乙○○說過「要私下解決，見你一次打
    一次」的話，惟矢口否認有何恐嚇及共同傷害告訴人之犯行，辯稱：伊在警局所
    說只是氣話，且乙○○被打時伊並不在現場云云。經查右揭事實，業據告訴人指
    訴綦詳。另本院隔離兩位在場證人分別訊問，其中證人丙○○證稱：「在前鎮國
    中那兒，戊○○騎機車擋在我們所乘的計程車前，其他有十幾人從路旁原先停的
    計程車內出來，一群人圍上來把我兒子拖出去，拿棍棒打他，我就下車喊搶劫，
    剛好我太太從後面趕上，伸手護住我兒子請他們不要打了，計程車就開走了。」
    。另一證人丁○○○亦證稱：「在前鎮國中旁，戊○○騎機車先擋住我兒子所乘
    的計程車前，其他約有十幾人從原本停在路邊的計程車裡出來，圍住我兒子的車
    ，並把他從車內拖出，用鋁棒毆打，我見狀趕快過去用身體擋住求他們不要打了
    ，我媳婦站在那邊看，我先生後有下車喊搶劫。」（見本院八十九年二月十八日
    訊問筆錄）。經核二位證人之證述與告訴人指述之情節均互相一致。
二、被告固辯稱：伊當時並不在現場，離開警局後即前往其國中同學甲○○位於舊草
    衙之住處，直到約晚間十二時左右才離開。惟經本院於九十年三月六日將被告與
    證人甲○○隔離訊問結果，被告陳稱：當天去甲○○家時，事前並沒有先打電話
    通知甲○○；惟證人甲○○則證稱：被告去他家之前有先打電話過來（見本院九
    十年三月六日訊問筆錄），兩人所為供述已互相予盾。又被告前於本院審理時另
    稱：甲○○是在派出所外面等他，他們是共乘一輛機車一起走的（見本院八十九
    年二月十八日訊問筆錄）。是被告所為供述又前後互不一致。其辯稱案發當時不
    在現場，顯係卸責之詞，不足採信。
三、又告訴人自警局離去後，隨即遭人毆打成傷，時間未免太過巧合，顯見被告於警
    局對告訴人所說之前揭言詞，有恐嚇之犯意，至為灼然。此外，被告所受傷害，
    復有邱綜合醫院驗傷診斷書乙紙附卷可稽，且依被告所受多處撕裂傷及瘀傷觀之
    ，亦非一人單獨所為，從而被告糾眾毆打告訴人之事證明確，其犯行亦堪認定。
四、核被告所為，係犯刑法第二百七十七條第一項之傷害罪、第三百零五條之恐嚇危
    害安全罪。被告與其他不詳姓名年籍之成年男子，就傷害之犯行，具有犯意聯絡
    及行為分擔，為共同正犯。又被告所為上開恐嚇及傷害二罪間，犯意各別，罪名
    不同，應分論併罰之。審酌被告竟當著執法人員面前於警察局當眾放話恐嚇，並
    糾眾當街攔車毆打告訴人，其行徑之放縱，顯然目無法紀，且助長社會暴戾之氣
    ，又其犯罪後，否認犯行，飭詞矯辯，且態度不佳及告訴人受傷情形不輕等一切
    情狀，各量處如主文所示之刑，並定其應執行之刑，以昭炯戒。
據上論斷，應依刑事訴訟法第二百九十九條第一項前段，刑法第二十八條、第二百七
十七條第一項、第三百零五條、第五十條第五款，罰金罰鍰提高標準條例第一條前段
，判決如主文。
中      華      民      國      九十      年    四      月    二十四    日
                                  臺灣高雄地方法院刑事第二庭
                                        審判長法  官  黃三友
                                              法  官  廖建瑜
                                              法  官  高英賓
右正本證明與原本無異。
如不服本判決，應於送達後十日內，向本院提出上訴狀。
                                              書記官  林雯琪
中      華      民      國      九十      年    四      月    二十五    日
附錄本判決論罪之法條全文
刑法第二百七十七條條第一項
  傷害人之身體或健康者，處三年以下有期徒刑、拘役或一千元以罰金。
刑法第三百零五條
  以加害生命、身體、自由、名譽、財產之事，恐嚇他人致生危害於安全者，處二年
  以下有期徒刑、拘役或三百元以下罰金。


司法院資訊處製作；財團法人民間司法改革基金會備份。
